臺灣高等法院高雄分院刑事裁定　　　　　　　　　　　九十一年度交抗字第五二號
　　　抗告人　即
　　　異　議　人　靈龍營造工程有限公司
　　　代　表　人　甲○○
右抗告人因違反道路交通管理處罰條例案件，不服臺灣高雄地方法院中華民國九十一
年四月四日裁定（九十年度交聲字第四○五號），提起抗告，本院裁定如左：
      主    文
抗告駁回。
      理    由
一、本件抗告意旨略以：抗告人以屏東縣警察局里港分局提供之限速五十公里標誌照
    片為憑，親自至九如段查看，發現該標誌原位於屏東縣九如鄉戶政事務所前位於
    中央分隔島電線桿上，而目前限速五十公里標誌則位於路燈前紅綠燈處，根據超
    速照片所示超速位置則位於「三多利加油站斜對面空地前」該路段南向四三四‧
    六二公里處，距離「限速五十公里標誌」四三四‧五公里，僅有一百二十公尺左
    右，並非屏東縣警察局里港分局書函所訴超速位置為四三四‧九公里處，所以距
    離「限速五十公里標誌」為一百二十公尺，並非四百公尺，且實際上從高速公路
    下來到台九線（南向四三三‧五公里到南向四三四‧五公里處）該路段，現場並
    無任何標誌，故原裁定依據原舉發機關所提供不實之資料而為裁定，自有未當，
    為此提起抗告，請求撤銷原裁定，另為適法之裁定云云。
二、按行車速度，依標誌或標線之規定，無標誌或標線者，在市區道路，時速不得超
    過五０公里，在郊外道路時速不得超過六０公里，道路交通安全規則第九十三條
    第一項第一款前段定有明文；次按汽車駕駛人，行車速度，超過規定之最高時速
    ，或低於規定之最低時速，或裝用測速雷達感應器者，處新臺幣一千二百元以上
    二千四百元以下罰鍰，道路交通管理處罰條例第四十條第一項亦有明文；又違反
    本條例第十二條至第六十八條之行為，由公路主管機關處罰之；道路交通管理處
    罰條例第八條第一項第一款之處罰，公路主管機關應設置交通裁決單位辦理；受
    處分人，不服該條例第八條主管機關所為之處罰，得於接到裁決書之翌日起二十
    日內，向管轄地方法院聲明異議，道路交通管理處罰條例第八條第一項第一款、
    第三項、第八十七條第一項定有明文，是依道路交通管理處罰條例第八十七條之
    規定向管轄法院聲明異議者，以經公路主管機關或警察機關或其聯合裁決機關業
    已為裁決處罰之案件為限，合先敘明。又交通案件指違反道路交通管理處罰條例
    經公路主管機關或警察機關或其聯合設置之裁決機關處罰後，聲明異議之案件；
    交通法庭認聲明異議不合法律上之程式或其異議權已經喪失者，應以裁定駁回之
    ，但其不合法律上之程式可補正者，應先定期命為補正，逾期不補正者，即予駁
    回，道路交通案件處理辦法第二條第一款、第十八條亦有明定。
三、經查：
（一）抗告人所有之車牌號碼Ｄ四—一三五五號客貨兩用車，於九十年二月十九日上
      午十時三十六分許，在台三線九如段南向四三四‧九公里、限速五十公里處，
      以時速六十一公里之速度行駛該路段，經以測速拍照方式採證後，由屏東縣警
      察局里港分局以受處分人即異議人違反道路交通管理處罰條例第四十條第一項
      規定掣單舉發，並合法送達異議人，因異議人未於指定應到案期日前繳納罰鍰
      ，高雄市交通事件裁決所遂於九十年八月二十九日以高市交裁字第車裁三二Ｖ
      00000000號違反道路交通管理事件裁決書裁處異議人罰鍰新臺幣二千
      四百元之事實，已經原審職權查證屬實，有高雄市交通事件裁決所高市建交裁
      字第八五七０號覆函暨屏東縣警察局屏警交字第Ｖ00000000號舉發違
      反道路交通事件通知單、舉發測速採證照片、違規路段限速標誌標線照片、高
      市交裁字第車裁三二Ｖ00000000號違反道路交通管理事件裁決書附於
      原審卷可稽，且經抗告人自承無訛。
（二）抗告人雖於原審時陳稱台三線九如段南下路段原限速七十公里，行至異議人遭
      測速照相之位置約五十公尺前，始限速為五十公里，則駕駛人若以原時速七十
      公里速度行駛至該處，發現限速改為五十公里後，開始緩緩減速以免遭後方車
      輛追撞，於二點五秒左右後行至測速相機位置時，仍無法降至時速五十公里以
      下而仍遭舉發云云，然於本院時卻改稱僅有一百二十公尺之緩衝距離云云。但
      經原審依職權函請原舉發機關屏東縣警察局里港分局派員實地勘查、測量結果
      ，台三線九如段自南向四三０公里處起至四三六‧七公里處止，限速均為五十
      公里，有屏東縣警察局里港分局（九十）里警交字第一八二四號覆函一份在原
      審卷可考，其中南向四三四‧五公里處，於路口中央分隔島上及路面車道上均
      有限速五十公里之標誌、標線，亦有違規路段限速標誌標線照片可按，且為異
      議人所不爭，且經本院會同抗告人之代表人甲○○及原舉發機關屏東縣警察局
      里港分局派員邱乾坤、陳啟揚至現場實地勘查測量結果，南二高下屏東九如交
      流道前，即有時速六十公里之標誌，在砸道有時速四十公里之標誌，下高速公
      路後往屏東九如之方向台三線省道大約為四三三‧五公里處，沿路並無時速限
      制之標誌，直到台三線四三四‧五公里處始有一限速五十公里之標誌，且路面
      亦有時速五十公里之標線，之後再過約二十公尺即有一紅綠燈，因此抗告人至
      遲自台三線九如段南向四三四‧五公里處起，即應發現該路段速限變更而依速
      限行駛，本件異議人卻在該路段南向四三四‧九公里處仍以時速六十一公里速
      度行駛，距五十公里速限標誌、標線已有０‧四公里即四百公尺，而原舉發機
      關之超速照相係由巡邏車不固定位置加以巡邏，但大都停在該路段三多利加油
      站對面之空地附近，因此本院命警方會同抗告人之代表人甲○○當場測量自台
      三線四三四‧五公里處限速五十公里之標誌處至抗告人被超速照相處為二百六
      十一公尺，若自紅綠燈處開始測量至抗告人被超速照相處則有二百四十公尺，
      且本院之外勤車、警車及抗告人上開車輛欲現場模擬如以時速七十公里之速度
      行駛，看到速線五十公里之標誌後，不加油、不煞車減速，至抗告人被超速照
      相處時速為多少？是否無法降至時速五十公里？但因當時車多且遇到紅燈，因
      此無法以時速七十公里之時速行駛而作罷，此有本院之勘驗筆錄在卷可憑，因
      此抗告人未遵守標誌或標線之規定，行車速度超過規定之最高時速，殆無疑義
      ，且原舉發機關在速限標誌、標線後二百公尺以上之距離處設置測速採證相機
      、舉發超速違規，自亦無迫使駕駛人緊急減速、致生危險之不當，蓋駕駛人於
      二百餘公尺之距離內降低行車速度二十公里，並無緊急煞停、導致後車追撞之
      危險。
（三）從而，抗告人既確有如舉發違反道路交通管理事件通知單所載，於九十年二月
      十九日上午十時三十六分許，在台三線九如段南向四三四‧九公里、限速五十
      公里處，以時速六十一公里之速度行駛該路段之違規事實，復未於通知單所載
      應到案日期前繳交罰鍰，本件原處分機關高雄市交通事件裁決所以抗告人違反
      道路交通管理處罰條例第四十條第一項規定裁罰，自無不合，足見抗告人確實
      超速，其所辯僅有五十公尺或一百二十公尺之緩衝距離，均與事實不符，不足
      採信。原審經詳酌後，認抗告人所為異議為無理由，而予以駁回，經核並無不
      合。抗告人仍執陳詞，指摘原裁定不當，為無理由，應予駁回。
據上論結，應依道路交通事件處理辦法第二十六條、刑事訴訟法第四百十二條，裁定
如主文。
中      華      民      國    九十一    年      八      月      十二    日
                              臺灣高等法院高雄分院刑事第二庭
                                  審判長法官  林正雄
                法官  黃仁松
                                        法官  黃壽燕
右正本證明與原本無異。
不得再抗告。
                                  法院書記官  黃富美
中    華    民    國      九十一      年      八      月     十二   日
